臺灣高等法院刑事判決　　　　　　　　　　　　　九十二年度上訴字第二七五二號
　　上　訴　人
　　即　被　告　戊○○
　　　　　　　　乙○○
　　　　　　　　丙○○
　　共　　　同
　　指定辯護人　本院公設辯護人　甲○○
右上訴人因毒品危害防制條例案件，不服臺灣板橋地方法院九十二年度訴字第一二七
六號，中華民國九十二年七月十一日第一審判決（起訴案號：臺灣板橋地方法院檢察
署九十一年度偵字第九六四六號、九十二年度偵字第六三七八號），提起上訴，本院
判決如左：
    主  文
原判決撤銷。
戊○○共同連續販賣第一級毒品，處有期徒刑捌年陸月，扣案第一級毒品海洛因壹包
（淨重零點公克）沒收銷燬之，扣案之分裝塑膠袋壹佰肆拾個、分裝吸管陸支、毒
品海洛因包裝袋一個（淨重零點壹公克）均沒收，販賣第一級毒品所得財物新臺幣壹
萬貳仟元沒收之，如全部或一部不能沒收時，以其財產抵償之；被訴販賣第二級毒品
部分無罪。
乙○○共同連續販賣第一級毒品，處有期徒刑柒年貳月，扣案第一級毒品海洛因壹包
（淨重零點公克）沒收銷燬之，扣案之分裝塑膠袋壹佰肆拾個、分裝吸管陸支、毒
品海洛因包裝袋一個（淨重零點壹公克）均沒收，販賣第一級毒品所得財物新臺幣伍
仟元沒收之，如全部或一部不能沒收時，以其財產抵償之；被訴販賣第二級毒品部分
無罪。
丙○○共同連續販賣第一級毒品，累犯，處有期徒刑柒年陸月，扣案第一級毒品海洛
因壹包（淨重零點公克）沒收銷燬之，扣案之分裝塑膠袋壹佰肆拾個、分裝吸管陸
支、毒品海洛因包裝袋一個（淨重零點壹公克）均沒收，販賣第一級毒品所得財物新
臺幣貳仟元沒收之，如全部或一部不能沒收時，以其財產抵償之；被訴販賣第二級毒
品部分無罪。
    事  實
一、戊○○曾於民國（下同）九十年間，因違反毒品危害防制條例案件（施用第一級
    毒品、第二級毒品）、及贓物等罪，經臺灣板橋地方法院判處有期徒刑八月、五
    月、三月，並定執行刑一年二月確定，又九十一年間，因違反毒品危害防制條例
    案件，經上開法院判處有期徒刑六月確定，現接續執行中（於本件未構成累犯）
    ；丙○○曾於八十九年間，因違反毒品危害防制條例案件，經前開法院判處有期
    徒刑三月確定，而於八十九年八月三十一日易科罰金執行完畢。緣戊○○意圖營
    利，並基於販賣第一級毒品海洛因之犯意，自九十一年二月間某日起，至同年五
    月二十七日止，連續五次在其以丙○○名義承租之臺北縣三重市○○○路三十四
    巷九號二樓，以每包新臺幣（下同）一千元之代價，將第一級毒品海洛因販賣予
    乙○○，每次一包，戊○○因而得款五千元。戊○○復基於同前販賣第一級毒品
    海洛因之概括犯意，先後七次與綽號「小珠」之丁○○約定時間、地點，及每包
    毒品海洛因一千元之價錢後，以提供免費毒品施用為代價，要求乙○○或丙○○
    將戊○○所備妥之第一級毒品海洛因，分別送往臺北縣三重市○○路之中華電信
    營運處前交予丁○○，乙○○、丙○○為獲得免費施用毒品之代價，亦分別基於
    幫助戊○○販賣毒品海洛因之犯意，受戊○○之指示，將已備妥之毒品海洛因，
    分別送交給丁○○，每次一包，計乙○○五次、丙○○二次，再由丁○○將購買
    海洛因之價金交由乙○○或丙○○帶回予戊○○，乙○○因此獲得免費施用海洛
    因之利益，丙○○則因此獲得免費施用安非他命之利益（乙○○、丙○○施用毒
    品犯嫌，另經檢察官偵查起訴），戊○○因而獲款七千元。嗣於九十一年五月二
    十七日十七時二十分許，經警持搜索票在臺北縣三重市○○○路三十四巷九號二
    樓，自乙○○身上起出預備送交丁○○之海洛因一包（毛重０．四公克，淨重０
    ．三公克，包裝重０．一公克），及於戊○○房內查獲戊○○所有供分裝海洛因
    預備用之分裝塑膠袋一百四十個，供分裝海洛因用之分裝吸管六支，及丙○○不
    詳姓名友人所有，供販賣海洛因用之電子磅秤一台等物。
二、案經臺北市政府警察局中正第一分局報請臺灣板橋地方法院檢察署檢察官偵查起
    訴。
    理  由
壹、有罪部分（被訴販賣第一級毒品海洛因部分）：
一、訊據被告戊○○、乙○○、丙○○均矢口否認有販賣第一級毒品之犯行，被告戊○○辯稱：伊只有和乙○○、丙○○、丁○○等人共同施用毒品，並未販賣云云
    ；被告乙○○、丙○○均辯稱：未幫忙戊○○送毒品海洛因予丁○○及向其收錢
    云云。惟查：
（一）被告戊○○如何於前揭時地將第一級毒品海洛因販賣予被告乙○○一節，業經
      被告乙○○於警訊時供稱：「我所施打的海洛因都是向戊○○以每小包一千元
      之代價購買的。」、「大約向他購買過五、六次，均在臺北縣三重市○○○路
      三四巷九號二樓處購買的。」等語（見偵字第九六四六號卷第二十二頁）；於
      偵查中亦供承：「（問：何時向他〈即被告戊○○〉買？）今年（即九十一年
      ）三月，海洛因是因為要止痛。」、「（問：買過幾次？）不超過十次，我每
      次都買一千元海洛因，可用一個禮拜。」等語（見同上卷第一三六反面、第一
      三七頁）；嗣於原審調查中亦供述：「海洛因有時是我出錢向戊○○購買：：
      ：我向戊○○購買的時間大概在九十一年三、四月間，我有向戊○○購買兩、
      三次毒品：：：每次向戊○○購買一千元。」等語（見原審卷第八十八頁）。
      其前後供述大致相符，雖被告乙○○對於向被告戊○○購買毒品海洛因之次數
      ，先後供稱：「五、六次」、「不超過十次」或「兩、三次」稍有不符，惟其
      於警訊時因供述時間較接近購買之日期，記憶應較為清晰，且自其對於購買之
      時間、地點、數量、價錢供述較為詳細等情觀之，自應認警訊時所言較為可採
      。另被告乙○○雖於警訊時供承有向被告戊○○購買過「五、六次」毒品海洛
      因等語，惟基於「罪疑利益歸於被告」之原則，應認被告戊○○共販賣毒品海
      洛因予被告乙○○五次。
（二）次查，被告戊○○如何於前揭時地指示被告乙○○共同將毒品海洛因販賣予丁○○等情，亦據被告乙○○於警訊時供稱：「是戊○○要我幫他轉賣給綽號『
      小珠』之女子。」，「（問：戊○○要求妳將前述毒品送到何處販賣？）送至
      三重市○○路的中華電信前。」，「我是自九十一年三月底開始幫戊○○轉賣
      。」等語（見偵字第九六四六號卷第二十頁反面、第二十一頁）；於偵查中亦
      供承：「東西（即海洛因）是戊○○叫我拿出去給別人的，送給小珠：：：，
      前後不超過五次，都是送到中華電信門口。」，「（提示丁○○照片，問：這
      人是否為阿珠？）是，還有另一個叫阿賢，是丁○○的先生。」（見同上卷第
      一三六頁反面、第一三七頁反面）；嗣於原審調查時亦供述：「因為他（即被
      告戊○○）有請過我很多次毒品吸食，所以他請我幫忙送毒品給小珠時，我不
      好意思拒絕。」，「戊○○在三重大同北路住處將毒品交給我，叫我送到三重
      重新路中華電信。」，「（問：你之前見過小珠？　）有的。小珠她常常到三
      重大同北路那裡。因為小珠她在三重重新路的中華電信前打電話給戊○○，所
      以戊○○叫我拿到那裡去。」、「（問：被警查獲時從你身上搜得的毒品何人
      所有？）都是戊○○交給我要我拿去給〈小珠〉的」等語（見原審卷第四十六
      頁、第四十七頁、第四十九頁）。其前後供述亦大致相符，堪認被告乙○○幫
      忙被告戊○○送交毒品海洛因予丁○○之次數為五次。
（三）再查，被告戊○○如何於前揭時地指示被告丙○○共同將毒品海洛因販賣予丁○○等情，亦據被告丙○○於警訊時供稱：「我有幫忙戊○○轉賣毒品」、「
      我是於九十一年二月份開始幫忙轉售毒品，轉售給綽號阿如、阿珠、阿賢等人
      ，每次交易後戊○○都會提供毒品供我吸食。」，「每次交易戊○○會告知我
      賣多少錢，販賣所得的錢都是交給戊○○，每次都是現金交易。」等語（見偵
      字第九六四六號卷第七十五頁及其反面）；於偵查中亦供承：「因為他曾經叫
      我拿毒品給朋友，叫我收錢回來：：：，今年（即九十一年）二月底開始，就
      因這樣，所以他多少會拿毒品給我用。」等語（見同上卷第八十四頁反面、第
      八十五頁），「我知道他（即被告戊○○）有在賣毒品，東西放在他房間」，
      「他就是賣葯（即毒品海洛因）賺錢，他每次都買一萬、一萬二海洛因：：：
      回來後再分裝」，「他（即被告戊○○）一直要求我幫忙他處理葯的事：：：
      租這房子（臺北縣三重市○○○路三四巷九號二樓）沒多久後就開始，他會告
      訴我送給誰，收多少錢，我收完錢後回來再交給他，送貨地點在臺北縣，他並
      沒有分錢給我。」，「（提示丁○○口卡，有無送毒品給他過？）有，他就是
      阿珠。」等語（見偵字第六三七八號卷第十三頁反面至第十四頁反面）；嗣於
      原審調查時亦供述：「我幫忙戊○○送過毒品兩、三次」、「因為戊○○之前
      有請過我吸食毒品，我覺得有欠他人情，所以才幫他送過毒品兩、三次。我有
      幫戊○○送過毒品〈給小珠〉過，地點也是在三重市○○路的中華電信那裡：
      ：：但是有兩、三次是戊○○叫我幫他送到重新路的中華電信去給〈小珠〉。
      」，「（問：你有無見過戊○○販賣毒品？）有的。因為戊○○之前有叫我幫
      他收過錢，也收過兩、三次。有向〈小珠〉收過錢，所以我知道戊○○他在賣
      毒品。」（見原審卷第第四十七頁、第四十八頁）。其前後供述亦大致相符，
      又被告丙○○就其幫忙被告戊○○送海洛因予丁○○之次數雖供述：「兩、三
      次」，然同基於「罪疑利益歸於被告」之原則，應認被告丙○○幫忙被告戊○○送交毒品海洛因予丁○○之次數為二次。
（四）再證人即被告戊○○之女友劉慧貞於偵查中亦證稱：「（問：為何他們二個〈
      即被告乙○○、丙○○〉可以不用錢使用？）他們會幫他（即被告戊○○）送
      貨，乙○○用海洛因，丙○○用安非他命。」等語（見偵字第九六四六號卷第
      九十三頁反面）。按理而言，被告戊○○與證人劉慧貞係男女朋友關係，彼此
      並無仇隙，證人自無攀誣被告戊○○之理，是證人劉慧貞所述應足資採信。
（五）徵之，證人丁○○確有施用第一級毒品海洛因之前科紀錄，已為其於本院審理
      時所自承，且有本院被告全國前案紀錄表一紙在卷可稽，又其於警局時亦曾指
      證被告戊○○涉嫌販賣海洛因一節（見偵字第九六四六號卷第一０三頁反面）
      。再被告乙○○、丙○○均指認綽號「阿珠」或「小珠」之女子即為丁○○，
      已如前述；是證人丁○○於本院審理時雖否認有向戊○○購買毒品海洛因，且
      對於是否有向警方檢舉本案，亦推說「事隔已久，不是很清楚」等語，要屬事
      後迴護被告之詞，不足採信。另被告乙○○、丙○○雖未供承被告戊○○指示
      其等販賣予丁○○毒品海洛因之價格，惟參酌被告乙○○向戊○○購買之海洛
      因價格為每包一千元以觀，堪認被告戊○○亦係以每包一千元之價格將海洛因
      販賣予丁○○，亦併此敘明。
（六）再按一般民眾普遍認知政府查禁海洛因等毒品之非法交易森嚴且重罰不寬貸，
      衡諸常情，徜非有利可圖，絕無甘冒嚴查重罰高度風險之理，從而，舉凡其有
      償交易，除足反證其確係另基於某種非圖利本意之關係外，通常尚難因無法查
      悉其販入價格，作為是否高價賣出之比較，即諉無營利之意思，阻卻販賣犯行
      之追訴（最高法院八十四年四月十八日八十四年度第三次刑事庭會議決議亦同
      此意旨）。是雖被告戊○○否認販賣毒品海洛因，且就海洛因販入之價格堅不
      吐實，致無法明確得知被告戊○○販賣海洛因從中賺取之差價為何，然仍無礙
      於被告戊○○販賣圖利事實之認定。
（七）又被告乙○○被查獲時扣得之粉末一包經送鑑定結果，確為毒品海洛因（毛重
      ０．四公克，淨重０．三公克，包裝重０．一公克），亦有毒品初步鑑驗報告
      單一紙在卷可憑（見偵字第九六四六號卷第二十八頁）。此外，復有供販賣毒
      品海洛因用之分裝吸管六支、電子磅秤一台及供販賣預備用之分裝袋一百四十
      個扣案可資佐證。
（八）綜上所述，本件事證明確，被告戊○○所辯未販賣毒品云云，及被告乙○○、
      丙○○嗣後於本院審理時翻異前供，均辯稱未幫助被告戊○○送交毒品海洛因
      予丁○○云云，均屬畏罪卸責之詞，不足採信。
二、核被告戊○○、乙○○、丙○○所為，均係犯毒品危害防制條例第四條第一項之
    販賣第一級毒品罪。又按凡以自己犯罪之意思而參與犯罪，不論其所參與者，是
　　否犯罪構成要件之行為，皆為刑法第二十八條所規定之正犯，固不待言，即以幫
　  助他人犯罪之意思而參與犯罪，其所參與者，苟係犯罪構成要件之行為，亦為共
    同正犯，必以幫助他人犯罪之意思而參與犯罪，其所參與者又為犯罪構成要件以
    外之行為，始為刑法第三十條第一項所規定之從犯。又刑法上所謂販賣行為，係
    指以營利為目的，有償轉讓，將商品購入或賣出，有一於此，犯罪即為完成，故
    交付商品與收取價金，均屬販賣犯罪之構成要件行為，縱以幫助他人營利犯罪之
    意思，而有參與交付買賣標的物、收取貨款之販賣要件行為，自應論以共同正犯
    而非從犯（最高法院八十四年度臺上字第五六四七號判決亦同此意旨）。經查，
    本件被告乙○○、丙○○雖係以幫助之意思，受被告戊○○指示將毒品送交予丁○○，並替被告戊○○收受販賣毒品之款項，惟其等所參與者，顯係買賣構成要
    件之行為，揆諸上開判決意旨，自應分別與被告戊○○論以共同正犯。又被告等
    人非法持有第一級毒品之低度行為，應為販賣之高度行為所吸收，不另論罪。被
    告等人先後多次販賣犯行，時間緊接，所犯罪構成要件相同之罪名，顯均係基於
    概括犯意反覆為之，各應依連續犯以一罪論，並除就法定本刑死刑、無期徒刑部
    分依法不得加重外，就本刑併科罰金部分依法加重之。又被告戊○○販賣毒品海
    洛因予乙○○之犯行，及被告等人自九十一年五月上旬某日起至同年月二十七日
    止之販賣毒品海洛因予丁○○之犯行，雖未據公訴人起訴，惟與已起訴部分有連
    續犯之裁判上一罪之關係，本院自應併予審理；再公訴意旨另認被告三人自九十
    一年一月間起至同年二月間某日止前亦有販賣毒品海洛因之行為，惟均據被告三
    人堅詞否認有於前揭時日販賣毒品海洛因，復無其他證人出面指證被告等人於此
    期間內有販賣毒品之行為，此外，亦查無其他積極證據證明被告三人有此犯行，
    惟檢察官認為此部分之行為與前揭論罪科刑部分，有連續犯之裁判上一罪之關係
    ，爰不另為無罪之諭知，亦併此敘明。再被告丙○○有事實欄所載犯罪科刑執行
    情形，有本院被告全國前案紀錄表一紙在卷可憑，其於有期徒刑執行完畢後之五
    年以內，再犯有期徒刑以上之本罪，為累犯，應依法遞加重之，惟就法定刑死刑
    、無期徒刑部分不予加重。又被告三人雖有販賣毒品海洛因之行為，惟其販賣之
    次數不多，每次出售之數量僅約零點三公克，若不論販賣之次數或數量，均處以
    毒品危害防制條例第四條第一項之法定刑死刑或無期徒刑，顯然過重，是被告等
    人犯罪之情狀，實非不可憫恕，法重情輕，爰均依刑法第五十九條規定，減輕其
    刑。
三、原審予以論罪科刑，固非無見。惟查：（一）原審認定被告戊○○販賣毒品海洛
    之次數至少六次，販賣所得之金額為六千元，與本院認定被告戊○○販賣毒品海
    洛因予被告乙○○五次，與被告乙○○、丙○○共同販賣毒品海洛因予丁○○七
    次，總共因販賣毒品所得一萬二千元均不同，自有不合。（二）原審認定被告乙○○、丙○○僅構成販賣第一級毒品罪之幫助犯，亦與本院認定不符，同有不當
    。（三）原審認定被告戊○○除販賣毒品海洛因予被告乙○○外，尚有販賣毒品
    海洛因予丙○○，惟已為被告丙○○所否認有施用毒品海洛因之犯行，且被告丙○○並無施用第一級毒品之犯罪紀錄，亦有本院被告全國前案紀錄表一紙在卷可
    憑，被告丙○○自無向被告戊○○購買毒品海洛因之必要，原判決此部分之認定
    亦有未洽。（四）扣案之海洛因殘渣袋五個、注射針筒五支、滲有海洛因綿球二
    瓶，據被告戊○○供稱均係供施用毒品海洛因所用之物，原審誤認係供販賣毒品
    海洛因之用，而均宣告沒收，亦有違誤。被告三人上訴意旨，仍執前詞否認犯罪
    ，指摘原判決不當，固無理由，惟原判決既有前揭可議，自應由本院予以撤銷改
    判。爰審酌被告戊○○有施用第一級、第二級毒品前科，現仍執行中，有本院被
    告全國前案紀錄表在卷為憑，其非但自身施用毒品外，更變本加厲，復販賣毒品
    圖利，而戕害他人健康，且犯後猶飾詞狡辯；至於被告丙○○、乙○○則尚能知
    所悔悟，且係因身染毒癮，受被告戊○○以免費施用毒品所誘，幫助將毒品交予
    丁○○，並收受款項，惡性尚非重大，並審酌被告等人個別之犯罪動機、手段、
    所生危害等一切情狀，各改量處如主文所示之刑，以示懲儆。
四、至扣案之海洛因一包（淨重零點三公克，不含外包裝），為查獲之毒品，不問屬
    犯人與否，應依毒品危害防制條例第十八條第一項前段沒收銷燬之；另扣案之分
    裝塑膠袋一百四十個、分裝吸管六支、及為包裹毒品，防其裸露、潮濕，便於販
    賣之海洛因包裝袋一個（淨重０．一公克），業據被告戊○○供承為其所有，及
    供犯本罪預備之物或所用之物，應分別依刑法第三十八條第一項第二款、毒品危
    害防制條例第十九條第一項宣告沒收；另被告戊○○販賣毒品所得財物一萬二千
    元（販賣予被告乙○○五次，得款五千元；販賣予丁○○七次，得款七千元，共
    一萬二千元）、被告乙○○、丙○○分別販賣所得財物各五千元及二千元，均應
    依同條例第十九條第一項規定沒收，如全部或一部不能沒收時，以其財產抵償之
    。至扣案電子磅秤一台，係被告丙○○之某不詳姓名友人所有，已據其供承在卷
    ，是無從為沒收之諭知，附予敘明。
貳、無罪部分（被訴販賣第二級毒品甲基安非他命部分）：
一、公訴意旨略以：被告戊○○自九十一年一月間起至同年五月上旬某日止，與乙○○、丙○○，共同基於販賣第二級毒品甲基安非他命之概括犯意聯絡，於戊○○
    以丙○○名義承租之前開處所，由戊○○與不詳買主接洽約定販賣毒品之交易時
    間、地點、價格等事項，再由乙○○、丙○○負責將已備妥之第二級毒品甲基安
    非他命送往約定地點交予買受者及收取價金，每次交易數量每小包甲基安非他命
    五百元，因認被告三人涉犯毒品危害防制條例第四條第二項之販賣第二級毒品罪
    云云。
二、按被告未經審判證明有罪確定前，推定其為無罪；犯罪事實應依證據認定之，無
    證據不得推定其犯罪事實；又不能證明被告犯罪，應諭知無罪之判決，刑事訴訟
    法第一百五十四條、第三百零一條第一項分別定有明文。事實之認定，應憑證據
    ，如未能發現相當證據，或證據不足以證明，自不能以推測或擬制之方法，為裁
    判基礎；又所謂證據，係指足以證明被告確有犯罪行為之積極證據而言，該項證
    據須適於為被告犯罪之證明者，始得採為斷罪之資料。再認定不利於被告之事實
    ，須依積極證據，苟積極證據不足為不利於被告事實之認定時，即應為有利於被
    告之認定，更不必有何有利之證據，最高法院三十年度上字第八一六號、四十年
    度台上字第八六號及六十九年度台上字第四九一三號判例亦同此意旨。
三、公訴意旨認被告三人涉犯販賣第二級毒品安非他命之罪嫌，無非係依據被告乙○○、丙○○於警訊、偵查中曾供稱有受被告戊○○指示將毒品送交予綽號「小珠
    」（即丁○○）之人云云，及被告乙○○、戊○○於被查獲時分別於其身上或房
    間內搜得甲基安非他命各一包，資為論據。惟訊據被告戊○○、乙○○、丙○○
    於本院審理時均堅詞否認有共同販賣甲基安非他命之犯行，均辯稱未將甲基安非
    他命販賣予丁○○，且被查扣之甲基安非他命係供己施用云云。經查：
（一）被告乙○○、丙○○固曾坦承有受被告戊○○之指示，將戊○○已備妥之甲基
      安非他命送交予丁○○之情不諱，惟已據證人丁○○於本院調查及審理時所否
      認，並證稱伊僅施用毒品海洛因，未施用甲基安非他命等語（見本院九十三年
      一月五日準備程序筆錄、九十三年三月二十四日審判筆錄）。經查，證人丁○○之前科資料，除於八十二年間曾犯有麻醉藥品管理條例少年非行紀錄外，其
      餘均係施用第一級毒品，被送觀察勒戒、強制戒治及被論罪科刑等情，有本院
      被告全國前案紀錄表一紙在卷可稽，自堪認證人丁○○之上開證詞為真實，準
      此，證人丁○○既未施用第二級毒品甲基安非他命，衡情自無向戊○○等人購
      買甲基安非他命之必要，是被告等人此部分所辯自堪採信。
（二）本案復無其他證人出面指證曾向被告等人購買甲基安非他命，且扣案之甲基安
      非他命數量甚微，被告等人又自承有施用甲基安非他命之惡習，自難僅憑扣案
      之甲基安非他命即認被告等人有販賣第二級毒品之行為。
（三）此外，復查無其他證據足以證明被告等人有此行為，揆諸前揭說明，被告等人
      此部分之犯行無法證明，自應為無罪之諭知。
四、原審不察，而為被告等人有罪之判決，自有未合，被告等人上訴意旨指摘原判決
    不當求予撤銷改判，為有理由，自應由本院將原判決關於被告等人販賣第二級毒
    品部分撤銷，另為無罪之諭知。
據上論斷，應依刑事訴訟法第三百六十九條第一項前段、第三百六十四條、第二百九
十九條第一項前段、第三百零一條第一項，毒品危害防制條例第四條第一項、第十八
條第一項前段、第十九條第一項，刑法第十一條、第二十八條、第五十六條、第四十
七條、第五十九條、第三十八條第一項第二款，判決如主文。
本案經檢察官田炳麟到庭執行職務。
中　　　華　　　民　　　國　　九十三　　年　　　四　　　月　　　七　　　日
                              臺灣高等法院刑事第十二庭
                                  審判長法  官  劉  景  星
                                        法  官  陳  博  志
                                        法  官  謝  靜  恒
右正本證明與原本無異。
如不服本判決，應於收受送達後十日內向本院提出上訴書狀，其未敘述上訴之理由者
並得於提起上訴後十日內向本院補提理由書（均須按他造當事人之人數附繕本）。
                                        書記官  魏  淑  娟
中　　　華　　　民　　　國　　九十三　　年　　　四　　　月　　　七　　　日
附錄：本案論罪科刑法條全文
毒品危害防制條例第四條第一項
製造、運輸、販賣第一級毒品者，處死刑或無期徒刑；處無期徒刑者，得併科新台幣
一千萬元以下罰金。
